臺灣高等法院刑事裁定
111年度抗字第1416號
抗  告  人  
即  受刑人  林育祥



上列抗告人即受刑人因聲請撤銷緩刑案件，不服臺灣新北地方法
院中華民國111年8月2日所為之裁定（111年度撤緩字第245號）
，提起抗告，本院裁定如下：
    主  文
抗告駁回。
    理  由
一、原裁定意旨略以：抗告人即受刑人甲○○因引誘使少年為有對
    價之性交行為案件，經原審法院於民國110年5月12日以110
    年度侵訴字第21號判決判處有期徒刑1年4月、1年2月、1年3
    月，定應執行有期徒刑2年，緩刑5年，緩刑期間付保護管束
    ，並應接受法治教育課程10場次，於110年6月26日確定。又
    抗告人於緩刑期前即107年6月間某日、107年7月3日某時另
    犯18歲以上之人與16歲以上未滿18歲之人為有對價之性交行
    為罪、以違反本人意願之方法使少年被拍攝性交行為電子訊
    號罪，經原審法院於111年5月26日以110年度訴字第1212號
    判決判處不得易科罰金之有期徒刑3年6月、得易科罰金之有
    期徒刑2月、2月，定應執行有期徒刑3月，於111年7月6日確
    定等情，有各該判決書、本院被告前案紀錄表等在卷足憑，
    足認抗告人確於緩刑前因故意犯他罪，而在緩刑期內受逾6
    月有期徒刑之宣告確定，核與刑法第75條第1項第2款之規定
    相符，是本件聲請於法有據，應予准許。
二、抗告意旨略以：
  ㈠抗告人已提出刑事聲請回復原狀狀，主因係認律師未盡職責
    ，抗告人兩起案件均於109年8月19日查獲，但因流程問題，
    警方將兩起案件分開遞送，於第一個案件開庭後，抗告人已
    知有第二件案件將被起訴。然抗告人當初所委任之律師告知
    抗告人若該案拆成兩起案件審理，若第一個案件獲得緩刑後
    ，第二個案件獲得緩刑之機會較高，但於第二個案件開庭前
    ，抗告人所委任之律師才告知若於緩刑期間，又被起訴，則
    無法再獲得緩刑，且緩刑期間，只要有其他案件被判刑超過
    六個月，即會被撤銷緩刑，與其一開始說法甚遠，且抗告人
    案件被拆成兩個案件審理，亦被收取了兩次費用，依據刑法
    第98條第2項，執行完刑罰五年內故意再犯即是「累犯」，
    無法適用緩刑，然抗告人並無在判刑以後有故意再犯之意圖
    與事實，而是由於當初委任律師告知兩個案件分開審理較好
    ，因此於第一次法院開庭後，律師並無告知當時審理之法官
    尚有一案仍於地檢署待開庭，使兩個案件分開審理，且委任
    律師並未告知抗告人可能會撤銷緩刑要件之後果。又第一個
    審理之案件為較近期之案件，第二個案件則為早於第一個案
    件兩年前，緩刑之目的應是給於抗告人一個機會，抗告人已
    表示悔改並與被害人達成和解，並真心與被害人家屬道歉，
    卻因案件分開審理且委任律師未盡職責而可能導致撤銷緩刑
    ，故提起抗告。
　㈡抗告人因該案件罹患嚴重憂鬱症，為彌補過錯，亦於法扶擔
    任志工，且父母均已高齡，兄長從事機車外送員工作，且抗
    告人亦有新臺幣80餘萬元貸款未繳清，如抗告人入獄將使家
    中經濟嚴重失衡，且抗告人均與被害人和解，也不再有任何
    犯案之情形，並定期參與輔導課程與觀護人報到，也深刻了
    解自身的過錯，被害人也願意給予抗告人一個緩刑的機會，
    故抗告人也真心感激，目前抗告人已有穩定的工作與收入，
    若失去工作將使家庭經濟無所歸依，希望能有一個重新來過
    的機會，並撤銷原裁定等語。
三、按受緩刑之宣告，於緩刑前因故意犯他罪，而在緩刑期內受
     逾六月有期徒刑之宣告確定者，撤銷其宣告；前開撤銷之
    聲 請，於判決確定後六月以內為之，刑法第75條第1項第2
    款 、第2項分別定有明文。該條第1項所定兩款要件，僅須
    具 備其一，法院即無裁量之餘地，毋庸再行審酌其他情狀
    ，應 逕予撤銷緩刑，此與同法第75條之1係採裁量撤銷主義
    、賦 予法院撤銷與否之權限有所不同。
四、經查：
　㈠抗告人因引誘使少年為有對價之性交行為案件，經原審法院
    於110年5月12日以110年度侵訴字第21號判決判處有期徒刑1
    年4月、1年2月、1年3月，定應執行有期徒刑2年，緩刑5年
    ，緩刑期間付保護管束，並應接受法治教育課程10場次，於
    110年6月26日確定（下稱前案）。又抗告人於緩刑期前即10
    7年6月間某日、107年7月3日某時另犯18歲以上之人與16歲
    以上未滿18歲之人為有對價之性交行為罪、以違反本人意願
    之方法使少年被拍攝性交行為電子訊號罪，經原審法院於11
    1年5月26日以110年度訴字第1212號判決判處不得易科罰金
    之有期徒刑3年6月、得易科罰金之有期徒刑2月、2月，定應
    執行有期徒刑3月，於111年7月6日確定等情（下稱後案），
    有各該判決書、本院被告前案紀錄表等在卷可稽，是抗告人
    既於緩刑前因故意犯後案之他罪，而在110年6月26日至115
    年6月25日緩刑期內受逾6月有期徒刑之宣告確定，核與前揭
    刑法第75條第1項第2款所定應撤銷其緩刑宣告之法定要件相
    符。從而，檢察官於後案判決確定後六個月以內之111年7月
    12日向原審提起撤銷緩刑宣告之聲請，自符合刑法第75條第
    1項第2款及同條第2項之規定，法院就此尚無自由裁量斟酌
    之餘地，應撤銷該緩刑之宣告。原裁定以檢察官之聲請應予
    准許，因而撤銷抗告人前開緩刑之宣告，核無違誤。
　㈡抗告意旨雖執前詞，惟按緩刑制度係為促使惡性輕微之抗告
    人或偶發犯、初犯改過自新而設，而緩刑前因故意犯他罪，
    而在緩刑期內受逾6月有期徒刑之宣告確定者，應撤銷緩刑
    ，為刑法第75條第1項第2款所明定，此屬法律之強制規定，
    符合該款所定要件，法院即無裁量之餘地，毋庸再行審酌其
    他情狀，應逕予撤銷緩刑，此與同法第75條之1係採裁量撤
    銷主義，賦予法院撤銷與否之權限有所不同。因抗告人係符
    合刑法第75條應撤銷緩刑宣告之法定要件，而非刑法第75條
    之1第1項，是抗告人所陳上開事由，法院並無自由斟酌之餘
    地，是抗告意旨，無足憑採。
四、綜上所述，原審以檢察官所為聲請符合刑法第75條第1項第2
    款之規定，因而裁定撤銷抗告人之緩刑宣告，經核並無違誤
    。抗告意旨仍執前詞，指摘原裁定不當，為無理由，應予駁
    回。
據上論斷，應依刑事訴訟法第412條，裁定如主文。
中　　華　　民　　國　　111 　年　　9 　　月　  29    日
                  刑事第二庭    審判長法　官  遲中慧
                                      法　官  黎惠萍
                                      法　官  邱筱涵
以上正本證明與原本無異。
不得再抗告。
                                      書記官  莫佳樺
中　　華　　民　　國　　111 　年　　9 　　月　　29　　日